# Questão 5

## a)

Queremos testar se a proporção de dias violentos foi menor que 60%, dessa forma as hipóteses são:

$H_0: p \geq 0,6$  
$H_1: p < 0,6$

Pelo enunciado temos:

$\overline{p} = 0,33$
$n = 30$

$z_{obs} = \frac{\overline{p} \ - \ p}{\sqrt{\frac{p \ (1 \ - \ p)}{n}}} = \frac{0,33 \ - \ 0,6}{\sqrt{\frac{0,6 \ * \ 0,4}{30}}} = \frac{-0,27}{\sqrt{\frac{0,24}{30}}} = -3,03$

Para 1% $\alpha = 0,01$ de significância, temos pela tabela normal o valor crítico $z_c = -2,33$ e o intervalo da região crítica $RC = (-\infty;-2,33]$.
Como $z_{obs} \in RC$ rejeitamos $H_0$, e concluimos que para esse nível de significância há evidências de que o plano emergencial surtiu efeito positivo.

Para 5% $\alpha = 0,05$ de significância, temos pela tabela normal o valor crítico $z_c = -1,64$ e o intervalo da região crítica $RC = (-\infty;-1,64]$.
Como $z_{obs} \in RC$ rejeitamos $H_0$, e concluimos que para esse nível de significância há evidências de que o plano emergencial surtiu efeito positivo.

## b)

Sendo $\alpha$ o valor-p, temos que $\overline{\alpha} = P(Z < -3,03)$, e pela tabela de distribuição normal $\overline{\alpha} = 0,0012$.
Para qualquer nível de significância acima de 0,12% há evidências que permite concluir que o plano surtiu efeito positivo. E sendo o valor-p muito pequeno podemos considerar que o teste é altamente significativo.

## c)

```{r}
number_success = 10
tam_amostra = 30

#Teste para 5% de significancia
prop.test(x = number_success, n = 30, p = 0.6, alternative = "less", conf.level = 0.95, correct = FALSE)

```
```{r}
number_success = 10
tam_amostra = 30

#Teste para 1% de significancia
prop.test(x = number_success, n = 30, p = 0.6, alternative = "less", conf.level = 0.99, correct = FALSE)
```

