# Questão 2

```{r echo=FALSE, message=FALSE}
library(readxl)
```

Primeiro iremos carregar os dados da planilha:
```{r}
dados <- read_xls("../datasets/preco-de-imoveis.xls")
x <- c(dados$preco)
y <- c(dados$pesquadrados)
```

## Correlação Linear

Calculemos agora os somatórios úties para o cálculo do coeficiente de correlação


```{r}
# Somatórios úteis
n = length(x); n
S.xy = sum(x*y) - n*mean(x)*mean(y)
S.xx = sum(x*x) - n*mean(x)*mean(x)
S.yy = sum(y*y) - n*mean(y)*mean(y)
```

Com os somatórios calculados, agora podemos calcular o coeficiente r
```{r}
# Correlação linear
r = S.xy / sqrt(S.xx * S.yy)
r
```

Sendo r = 0.75, observamos um forte indicio de correlação linear positiva entre o preço e pes quadrados dos imoveis, ou seja, é forte a evidência que quanto maior o preço maior será o tamanho do imóvel.

## Regressão Linear

Utilizando os dados já carregados e calculados acima, iremos calcular a regressão linear que determinar os valores $\beta_0$ e $\beta_1$
que melhor representa a relação linear entre as variáveis preço e pes quadrados.

```{r}
# Regressão linear simples
beta.1 = S.xy / S.xx
beta.1

beta.0 = mean(y) - beta.1 * mean(x)
beta.0
```

A regressão utilizada se trata do tipo linear simples, visto que os dados se tratam de n pares de variáveis quantitativas.