# Questão 8

```{r libs, include = FALSE}
library(tidyverse)
library(tigerstats)
```

## a)

Temos que $S_n \sim Bin(8;0,20)$, assim:

```{r, warning=FALSE}

dist <- list('n' = as.character(seq(0,8)),
             '$P(S_n = n)$' = round(dbinom(seq(0,8), 8, 0.2), 3)) %>% 
  as_tibble() %>% 
  t() %>% 
  as_tibble()

rownames(dist) <- c("n", "$P(S_n = n)$")

dist %>% knitr::kable(digits = 3, col.names = rep("", 9))

```

## b)

Temos que $25\%$ de peças defeituosas corresponde a $25\%\cdot8 = 2$ peças. Assim, desejamos obter $P(S_n \leq 2)$. Usando R:

```{r}
p <- pbinom(2, 8, 0.20)
```

Assim, $P(S_n \leq 2) =$ `r p`.

## c)

Pelo TCL, temos que $S_n \sim N(np; npq)$, onde $n = 8$, $p = 0,20$ e $q = 0,80$, assim $S_n \sim N(1,6; 1,28)$. Agora, calculemos $P(S_n \leq 2)$, correspondente a no máximo 25% de peças com defeito:

$P(S_n \leq 2) \rightarrow P\big(Z \leq \frac{2 - 1,6}{\sqrt{1,28}}\big) = P(Z \leq 0,35)$.

Usando a tabela temos que $P(Z \leq 0,35) = 0,6368$. Calculando no R, temos:

```{r}
p <- pnorm(0.35)
```

Logo $P(Z \leq 0,35) =$ `r p`. A probabilidade foi bem diferente, isso se deve ao fato do n ser pequeno e $n\cdot p < 5$, assim fazendo a aproximação não ser muito boa.

## d)

Considerando um sorteio de 30 peças. Temos que $25\%\cdot30=7.5$.

Usando a distribuição binomial (item b), temos:

```{r}
pb <- pbinom(7, 30, 0.20) # Como a variável é discreta 7, pode ser usando ao invés de 7,5
```

Usando a aproximação pela Normal (item c), temos:

$S_n \sim N(np; npq) \rightarrow S_n \sim N(6; 4,8)$, assim calculando no R:

```{r}
pn <- pnorm(7.5, mean = 6, sd = sqrt(4.8))
```

Pela binomial temos $P(S_n \leq 7.5) =$ `r pb` e pela normal temos $P(S_n \leq 7.5) =$ `r pn`. Com $n = 30$, temos uma aproximação bem mais próxima do que as calculadas com $n = 5$, nos itens b e c.

## e)

### Representação do item a

```{r}
dist %>% t() %>% as_tibble() %>% 
  ggplot(aes(x = n, y = `$P(S_n = n)$`)) +
  geom_bar(stat = "identity", position = 'dodge') +
  labs(title = "Distribuição da probabilidade",
       x = "Nº de peças com defeito",
       y = "Probabilidade") +
  geom_text(mapping = aes(x = n, y = `$P(S_n = n)$`, label = `$P(S_n = n)$`), 
            color = 'red',
            nudge_y = 0.2)
```

### Representação do item b e c

```{r}

f <- function(x) { dnorm(x, mean = 1.6, sd = sqrt(1.28)) }

barplot(dbinom(seq(0, 8), 8, 0.2), ylim = c(0, .4), space = 0, xlab = "n", ylab = "Densidade")
curve(f, from = 0, to = 8, add = TRUE)
axis(1)
axis(2)
```

### Representação do item d

```{r}

f <- function(x) { dnorm(x, mean = 6, sd = sqrt(4.8)) }

barplot(dbinom(seq(0, 30), 30, 0.2), ylim = c(0, .2), axes = FALSE, space = 0, xlab = "n", ylab = "Densidade")
curve(f, from = 0, to = 30, add = TRUE)
axis(1)
axis(2)
```