# Questão 6

```{r message=FALSE}
library(tidyverse)
library(here)
```

## O dataset

O conjunto de dados escolhido para este estudo foi encontrado no [Kaggle](https://www.kaggle.com/rubenssjr/brasilian-houses-to-rent?select=houses_to_rent.csv) e trata do preço de casas para alugar no Brasil. A seguir temos a leitura dos dados.

```{r warning=FALSE}
dataset <- read_csv(here("lista4/houses_to_rent_v2.csv"), col_types = cols_only(
  city = col_character(),
  area = col_double(),
  rooms = col_integer(),
  bathroom = col_integer(),
  floor = col_integer(),
  animal = col_character(),
  furniture = col_character(),
  `total (R$)` = col_double()
))
```

O conjunto tem um total de `r nrow(dataset)` casas e possui 8 *features*, que estão descritas na tabela a seguir:

+-------------+-----------+-----------------------------------------------------------------------+
| Nome        | Tipo      | Descrição                                                             |
+=============+===========+=======================================================================+
| city        | Caractere | Cidade de localização do imóvel                                       |
+-------------+-----------+-----------------------------------------------------------------------+
| area        | Real      | Área do imóvel                                                        |
+-------------+-----------+-----------------------------------------------------------------------+
| rooms       | Inteiro   | Número de quartos do imóvel                                           |
+-------------+-----------+-----------------------------------------------------------------------+
| bathroom    | Inteiro   | Número de banheiros do imóvel                                         |
+-------------+-----------+-----------------------------------------------------------------------+
| floor       | Inteiro   | Número de pisos do imóvel                                             |
+-------------+-----------+-----------------------------------------------------------------------+
| animal      | Binária   | Variável binária indicando se é permitido morar com animais no imóvel |
+-------------+-----------+-----------------------------------------------------------------------+
| furniture   | Binária   | Variável binária indicando se a casa é mobiliada ou não               |
+-------------+-----------+-----------------------------------------------------------------------+
| total (R\$) | Real      | Valor do aluguel em reais                                             |
+-------------+-----------+-----------------------------------------------------------------------+

Neste estudo estaremos interessados em estimar dois parâmetros: **média do valor total de aluguel** e **proporção de casas disponíveis mobiliadas**. Iniciaremos realizando algumas manipulações nos dados para simplificar nossa análise no futuro.

Primeiramente, vamos mudar a *feature* forniture que atualmente é representada por caracteres para uma representação em 0 ou 1. Onde 0 indicará que a casa não é mobiliada e 1 que ela é.

```{r}
dataset <- dataset %>% mutate(furniture = ifelse(furniture == "furnished", 1, 0))

```

Para facilitar a manipulação iremos mudar o nome da coluna que contém o valor do aluguel de **total (R\$)** para simplesmente **aluguel**.

```{r}
dataset <- dataset %>% rename(aluguel = "total (R$)")
```

Vamos então observar se existe algum dado faltante dentre as nossa variáveis de interesse, e se houver iremos remover as linhas em que elas ocorrem.

```{r}
dataset <- dataset %>% filter(!is.na(furniture) & !is.na(aluguel))
```

## Valor do aluguel

Inicialmente façamos uma análise descrita da variável. Comecemos observando sua distribuição:

```{r}
dataset %>% pull(aluguel) %>% summary()
```
Podemos ver que os valores variam de 499 a 112000, com uma média de 5490 e mediana de 3582. Façamos um boxplot.

```{r}
dataset %>% ggplot(aes(y = aluguel)) +
  geom_boxplot() +
  theme(axis.line.x = element_blank(),
        axis.ticks.x = element_blank(),
        axis.text.x = element_blank()) +
  labs(y = "Aluguel (R$)",
       title = "Boxplot do aluguel")
```
Pelos boxplot vemos que existem outliers em nossos dados, sendo assim iremos filtrar os dados com base no intervalo interquartil e remover esses dados. E em seguida repetimos o boxplot.

```{r}
q1 <- quantile(dataset$aluguel, probs = 0.25)
q3 <- quantile(dataset$aluguel, probs = 0.75)
iiq <- q3 - q1

lim_inf <- q1 - 1.5 * iiq
lim_sup <- q3 + 1.5 * iiq

dataset <- dataset %>%
  filter(aluguel >= lim_inf & aluguel <= lim_sup)
```

Vamos rever a distribuição dos dados.

```{r}
dataset %>% pull(aluguel) %>% summary()
```
Podemos ver que nosso valor máximo foi bastante reduzido. Vejamos mais uma vez o boxplot.

```{r}
dataset %>% ggplot(aes(y = aluguel)) +
  geom_boxplot() +
  theme(axis.line.x = element_blank(),
        axis.ticks.x = element_blank(),
        axis.text.x = element_blank()) +
  labs(y = "Aluguel (R$)",
       title = "Boxplot do aluguel")
```
Vemos que ainda existem dados considerados outliers entretanto seus valores são significativas menores que os anteriores, e portanto eles serão considerados como válidos.

## Variável binária - imóvel mobiliada

Como é uma variável binária, vejamos sua distribuição.

```{r}
dataset %>% ggplot(aes(x = as.factor(furniture))) +
  geom_bar(stat = "count", position = "dodge") +
  labs(title = "Distribuição da variável",
       y = "Quantidade",
       x = "É mobiliada?")
```

Vemos uma predominância de imóveis não-mobiliados, calculemos então as proporções:

```{r}
p_mobiliada <- nrow(dataset %>% filter(furniture == 1))/nrow(dataset)
p_nao_mobiliada <- 1 - p_mobiliada
```

Temos um total de `r p_mobiliada*100`% de imóveis mobiliados e `r p_nao_mobiliada*100`% de imóveis não mobiliados.

## Realizando uma amostragem no dataset

Para realizar nossa estimativa, iremos coletar uma amostra de 10% do dataset.

```{r}
set.seed(4757)
tamanho_amostra <- round(nrow(dataset) * 0.1)
amostra <- dataset %>% slice_sample(n = tamanho_amostra)
```

## Cálculo da estimativa intervalar da média do aluguel

Iniciemos com o cálculo da média da amostra.

```{r}
media_amostra <- mean(amostra$aluguel)
```

Obtemos então o desvio padrão da população, considerando o dataset por completo.

```{r}
desvio_padrao_pop <- sd(dataset$aluguel)
```

Calculemos então o erro, considerando o intervalo de 95% de confiança.

```{r}
z_gamma <- qnorm(0.975) # Z_gamma para 95% de confiança
erro <- z_gamma * desvio_padrao_pop / sqrt(nrow(amostra))
```

Temos então um erro de R$ `r erro`, calculemos os limites do intervalo.

```{r}
lim_inf <- media_amostra - erro
lim_sup <- media_amostra + erro
```

Assim nossa estimativa intervalar é $[$`r lim_inf`$;$`r lim_sup`$]$. Calculemos a média da população para verificar se ela está contida no intervalo:

```{r}
media_pop <- mean(dataset$aluguel)
```

Temos que a média da população é de R$ `r media_pop` e que ela está contida no intervalo. Isso era esperado uma vez que como o valor de confiança é de 95%, temos uma probabilidade 95% da média está contida nele. Isso torna a nossa estimativa uma boa estimativa para a média do aluguel.

## Cálculo da estimativa da proporção da casas mobiliadas nos dados

Comecemos calculando a proporção na nossa amostra.

```{r}
p_mob_amostra <- nrow(amostra %>% filter(furniture == 1))/nrow(amostra)
```

Sigamos então para o cálculo do erro.

```{r}
z_gamma <- qnorm(0.975) # Z_gamma para 95% de confiança
erro <- z_gamma * sqrt((p_mob_amostra * (1 - p_mob_amostra))/nrow(amostra))
```

Definamos o intervalo de confiança:

```{r}
lim_inf <- p_mob_amostra - erro
lim_sup <- p_mob_amostra + erro
```

Assim nosso intervalo é de $[$`r lim_inf*100`$\%;$`r lim_sup*100`$\%]$. Temos que a proporção na população é de `r p_mobiliada*100`% e que ela está contida no intervalo. Pelo mesmo fator citado na análise da média.s
