# Análise dos resultados

Gere uma análise descritiva e exploratória dos dados obtidos para ter um entendimento inicial dos dados.

```{r include=FALSE}
library(tidyverse)
theme_set(theme_bw())
```

## Sobre os dados

Os dados coletados em nossa pesquisa podem ser acessados através desse [link](https://drive.google.com/file/d/1jn32eZAFy7cgJ_QgtgQGhhSGdFG_rhI4/view?usp=sharing) e um dicionário dos dados pode ser encontrado nesse [link]().

### Leitura e pré-processamento dos dados

A seguir realizamos a leitura dos dados, e para fins de simplificação das análises convertemos as colunas respectivas à ordenação de origens e soluções de conflitos para colunas númericas, em que o nome da coluna se refere à origem ou solução, enquanto o valor se refere a posição atribuída para ela pelo respondente.

```{r warning=FALSE}
respostas_raw <- read_csv("../data/respostas_raw.csv", col_names = c(
  'data_hora', 'periodo', 'disciplinas_cursadas', 'projeto_presencial',
  'projeto_remoto', 'n_max_membros', 'conflito_prioridades', 'conflito_gerenciamento',
  'conflito_tecnico', 'conflito_prazos', 'conflito_personalidades', 'conflito_1', 'conflito_2',
  'conflito_3', 'conflito_4', 'conflito_5', 'solucao_confronto', 'solucao_negociacao',
  'solucao_evasao', 'solucao_apazig', 'solucao_imposicao', 'solucao_1', 'solucao_2', 'solucao_3',
  'solucao_4', 'solucao_5'
), col_types = 'cccffiiiiiiccccciiiiiccccc', skip = 1)
```

```{r}
respostas_clean <-
  respostas_raw %>%
  mutate(
    periodo = ifelse(periodo == "Anterior ou igual a 2015.2", "≤ 2015.2", periodo),
    periodo = factor(
      periodo,
      levels = c(
        "≤ 2015.2",
        "2016.1",
        "2016.2",
        "2017.1",
        "2017.2",
        "2018.1",
        "2018.2",
        "2019.1",
        "2019.2",
        "2020.1",
        "2020.2"
      ),
      ordered = T
    ),
    impacto_prioridades = case_when(
      conflito_1 == "Prioridades" ~ 1,
      conflito_2 == "Prioridades" ~ 2,
      conflito_3 == "Prioridades" ~ 3,
      conflito_4 == "Prioridades" ~ 4,
      conflito_5 == "Prioridades" ~ 5
    ),
    impacto_gerenciamento = case_when(
      conflito_1 == "Gerenciamento" ~ 1,
      conflito_2 == "Gerenciamento" ~ 2,
      conflito_3 == "Gerenciamento" ~ 3,
      conflito_4 == "Gerenciamento" ~ 4,
      conflito_5 == "Gerenciamento" ~ 5
    ),
    impacto_tecnico = case_when(
      conflito_1 == "Questões técnicas" ~ 1,
      conflito_2 == "Questões técnicas" ~ 2,
      conflito_3 == "Questões técnicas" ~ 3,
      conflito_4 == "Questões técnicas" ~ 4,
      conflito_5 == "Questões técnicas" ~ 5
    ),
    impacto_prazos = case_when(
      conflito_1 == "Prazos" ~ 1,
      conflito_2 == "Prazos" ~ 2,
      conflito_3 == "Prazos" ~ 3,
      conflito_4 == "Prazos" ~ 4,
      conflito_5 == "Prazos" ~ 5
    ),
    impacto_personalidade = case_when(
      conflito_1 == "Personalidade" ~ 1,
      conflito_2 == "Personalidade" ~ 2,
      conflito_3 == "Personalidade" ~ 3,
      conflito_4 == "Personalidade" ~ 4,
      conflito_5 == "Personalidade" ~ 5
    ),
    efetividade_confronto = case_when(
      solucao_1 == "Confronto" ~ 1,
      solucao_2 == "Confronto" ~ 2,
      solucao_3 == "Confronto" ~ 3,
      solucao_4 == "Confronto" ~ 4,
      solucao_5 == "Confronto" ~ 5
    ),
    efetividade_negociacao = case_when(
      solucao_1 == "Negociação" ~ 1,
      solucao_2 == "Negociação" ~ 2,
      solucao_3 == "Negociação" ~ 3,
      solucao_4 == "Negociação" ~ 4,
      solucao_5 == "Negociação" ~ 5
    ),
    efetividade_evasao = case_when(
      solucao_1 == "Evasão" ~ 1,
      solucao_2 == "Evasão" ~ 2,
      solucao_3 == "Evasão" ~ 3,
      solucao_4 == "Evasão" ~ 4,
      solucao_5 == "Evasão" ~ 5
    ),
    efetividade_apazig = case_when(
      solucao_1 == "Apaziguamento" ~ 1,
      solucao_2 == "Apaziguamento" ~ 2,
      solucao_3 == "Apaziguamento" ~ 3,
      solucao_4 == "Apaziguamento" ~ 4,
      solucao_5 == "Apaziguamento" ~ 5
    ),
    efetividade_imposicao = case_when(
      solucao_1 == "Imposição" ~ 1,
      solucao_2 == "Imposição" ~ 2,
      solucao_3 == "Imposição" ~ 3,
      solucao_4 == "Imposição" ~ 4,
      solucao_5 == "Imposição" ~ 5
    )
  ) %>%
  select(-matches("_[1-5]"), -data_hora)

rm(respostas_raw)
```

## Caracterização dos respondentes

Nesta seção, caracterizaremos os respondentes do formulário considerando alguns fatores explicados em cada subseção.

### Período de ingresso

Pelo gráfico, pudemos constatar que houve uma predominância de respostas de alunos que estão na segunda metade do curso (cursaram mais de cinco períodos), em especial os ingressantes no 2018.1 que representa mais de 1/4 das respostas.

```{r}
respostas_clean %>%
  count(periodo) %>%
  mutate(n = n/nrow(respostas_clean) * 100) %>%
  ggplot(aes(x = periodo, y = n)) +
  geom_bar(stat = 'identity', position = "dodge", color = 'black', fill = '#bdc9e1') +
  labs(x = "Período",
       y = "Quantidade de alunos",
       title = "Distribuição dos alunos respondentes por período de ingresso") +
  scale_y_continuous(breaks = seq(0, 100, 5))
```


### Disciplinas cursadas

É possível notar, a partir do gráfico, que quatro disciplinas (LP2, PLP, PSOFT, ES) já foram cursadas por mais de 70% dos alunos, enquanto que duas disciplinas Projeto em Computação I e II (P1 e P2) foram cursadas por cerca de 30% destes.

```{r}
respostas_clean %>%
  separate_rows(disciplinas_cursadas, sep = ", ") %>%
  select(disciplinas_cursadas) %>%
  mutate(disciplinas_cursadas = case_when(
    disciplinas_cursadas == "Laboratório de Programação II (LP2)" ~ "LP2",
    disciplinas_cursadas == "Projeto de Software (PSOFT)" ~ "PSOFT",
    disciplinas_cursadas == "Paradigmas de Linguagens Programação (PLP)" ~ "PLP",
    disciplinas_cursadas == "Engenharia de Software (ES)" ~ "ES",
    disciplinas_cursadas == "Projeto em Computação I (P1)" ~ "P1",
    disciplinas_cursadas == "Projeto em Computação II (P2)" ~ "P2"
  )) %>%
  count(disciplinas_cursadas) %>%
  mutate(n = n/nrow(respostas_clean) * 100) %>%
  ggplot(aes(x = reorder(disciplinas_cursadas, -n), y = n)) +
  geom_bar(stat = "identity", position = "dodge", color = 'black', fill = '#a6bddb') +
  labs(x = "Sigla da disciplina",
       y = "Porcentagem de alunos (%)",
       title = "Distribuição das disciplinas cursadas pelos alunos") +
  scale_y_continuous(breaks = seq(0, 100, 20))

# TODO: gráfico de quantidade de disciplinas cursadas por aluno
```


### Tamanho do maior grupo que participou

Quanto ao tamanho do maior grupo em que o estudante participou, notamos que a resposta de maior frequência foi cinco, além temos uma média de `r mean(respostas_clean %>% filter(!is.na(n_max_membros)) %>% pull(n_max_membros))` membros e uma mediana de `r median(respostas_clean %>% filter(!is.na(n_max_membros)) %>% pull(n_max_membros))` membros.

```{r}
respostas_clean %>%
  filter(!is.na(n_max_membros)) %>%
  count(n_max_membros) %>%
  mutate(n = n/nrow(respostas_clean) * 100) %>%
  ggplot(aes(x = as.factor(n_max_membros), y = n)) +
  geom_bar(stat = "identity", position = "dodge", color = 'black', fill = '#3690c0') +
  labs(x = "Quantidade de membros",
       y = "Porcentagem de alunos (%)",
       title = "Distribuição do tamanho do maior grupo em que o aluno participou")
```


### Participação em projetos

Por fim, agrupamos os respondentes pelo tipo de participação em grupos de projeto: participaram de projetos tanto no regime presencial quanto remoto; apenas no remoto; apenas no presencial; e em nenhum dos regimes.

Vemos uma forte predominância dos alunos que participaram de projeto em ambos os regimes. E vemos que uma pequena parcela não participou em projetos, estes serão excluídos nas futuras análises.

```{r}
respostas_clean %>%
  mutate(apenas_presencial = projeto_presencial == "Sim" & projeto_remoto == "Não",
         apenas_remoto = projeto_presencial == "Não" & projeto_remoto == "Sim",
         ambos = projeto_presencial == "Sim" & projeto_remoto == "Sim",
         nenhum = projeto_presencial == "Não" & projeto_remoto == "Não") %>%
  select(apenas_presencial, apenas_remoto, ambos, nenhum) %>%
  pivot_longer(cols = everything(), names_to = "Tipo", values_to = "Value") %>%
  filter(Value == T) %>%
  count(Tipo) %>%
  mutate(Tipo = case_when(
    Tipo == "ambos" ~ "Em ambos",
    Tipo == "apenas_presencial" ~ "Apenas no presencial",
    Tipo == "apenas_remoto" ~ "Apenas no remoto",
    Tipo == "nenhum" ~ "Nenhum"
  ),
  n = n/nrow(respostas_clean) * 100) %>%
  ggplot(aes(x = reorder(Tipo, -n), y = n)) +
  geom_bar(stat = "identity", position = "dodge", color = 'black', fill = '#02818a') +
  labs(x = "Tipo de participação",
       y = "Porcentagem de alunos (%)",
       title = "Tipos de participação em projetos",
       subtitle = "Considerando regimes prensencial e remoto")
```

## Questões de pesquisa

- Análise guiada pelas questões de pesquisa
  1. Quais os tipos de conflito mais recorrentes nos times de desenvolvimento?
  2. Qual fonte de conflitos teve maior impacto negativo no desenvolvimento do projeto?
  3. Quais as principais soluções aplicadas pelo time para o gerenciamento de conflitos?
  4. Quais das soluções de gestão tiveram maior impacto positivo no desenvolvimento do projeto?
