# Questão 2

```{r echo=FALSE, message=FALSE}
library(readxl)
```

Primeiro iremos carregar os dados da planilha:
```{r}
dados <- read_xls("../datasets/preco-de-imoveis.xls")
x <- c(dados$preco)
y <- c(dados$pesquadrados)
```

## Correlação Linear

Calculemos agora os somatórios úties para o cálculo do coeficiente de correlação

```{r}
# Somatórios úteis
n = length(x)
S.xy = sum(x*y) - n*mean(x)*mean(y)
S.xx = sum(x*x) - n*mean(x)*mean(x)
S.yy = sum(y*y) - n*mean(y)*mean(y)
```

Com os somatórios calculados, agora podemos calcular o coeficiente de correlação $r$:
```{r}
r = S.xy / sqrt(S.xx * S.yy)
r
```
Sendo r = 0,75, observamos um forte indicio de correlação linear positiva entre o preço e pés quadrados dos imoveis, ou seja, é forte a evidência que quanto maior o preço maior será o tamanho do imóvel.

## Regressão Linear

Utilizando os dados já carregados e calculados acima, iremos calcular a regressão linear que determinar os valores $\beta_0$ e $\beta_1$
que melhor representa a relação linear entre as variáveis preço e pes quadrados.

```{r}
beta.1 = S.xy / S.xx
beta.1

beta.0 = mean(y) - beta.1 * mean(x)
beta.0
```
A regressão utilizada se trata do tipo linear simples, visto que os dados se tratam de n pares de variáveis quantitativas.

## Utilizando a regressão

Vamos calcular os valores utilizando nossa predição $\beta_0$ e $\beta_1$, e usá-la para prever o valores de pés quadrados.

```{r}
y.pred = beta.0 + beta.1*x
```

Vejamos então a nossa soma de residuos e o coeficiente de determinação:

```{r}
SQTot = S.yy

cof.det = r^2
SQReg = SQTot * r^2

SQRes = SQTot - SQReg
```
Temos um coeficiente de determinação de `r cof.det` que indica um bom modelo. E uma soma de quadrado dos resíduos de `r SQRes` que usaremos para calcular o valor-p para a estatística F:

```{r}
n = length(y)
gl.num = 1
gl.den = n - 2

QMReg = SQReg / gl.num

QMRes = SQRes / gl.den

F.obs = QMReg / QMRes

valor.p = pf(F.obs, gl.num, gl.den, lower.tail = FALSE)
valor.p
```
Temos um valor-p muito pequeno, assim considerando o Teste de Hipótese da estatística F, no qual a hipótese nula é que a regressão é igual ao modelo nulo (que sempre prevê a média) e a hipótese alternativa é que a regressão é diferente do modelo nulo, podemos com forte evidência afirmar que a regressão é diferente modelo nulo. Em outras, palavras é melhor usar a regressão do que simplesmente a média.

## Usando a função nativa do R

```{r}
md = lm(preco ~ pesquadrados, dados)
summary(md)
```

Pela função nativa corroboramos o que encontramos manualmente, tendo um $R^2$ de 0,56 e um valor-p muito pequeno para a estatística F.
